臺灣臺南地方法院民事判決　　　　　　　100年度訴字第731號
原　　　告　高勝霖
訴訟代理人　陳文欽　律師
被　　　告　謝權煜
上列當事人問請求侵權行為損害賠償事件，原告於刑事訴訟程序
（100 年度交易字第90號）提起刑事附帶民事訴訟（100 年度交
附民字第45號），經本院刑事庭移送前來，本院於民國99年8 月
16日言詞辯論終結，判決如下：
    主  文
被告應給付原告新臺幣壹佰零貳萬零佰捌拾玖元，及自民國一
百年四月十七日起至清償日止，按週年利率百分之五計算之利息
。
原告其餘之訴駁回。
訴訟費用由被告負擔百分之二十四，餘由原告負擔。
本判決原告勝訴部分於原告以新臺幣參拾肆萬壹仟元為被告供擔
保後，得假執行。
原告其餘假執行之聲請駁回。
事實及理由
壹、程序事項：
  一、按訴狀送達後，原告不得將原訴變更或追加他訴。但擴張
      或減縮應受判決事項之聲明，不在此限，此參諸民事訴訟
      法第255 條第l 項第3 款之規定自明。本件原告原起訴請
      求被告應給付原告新臺幣（下同）4,249,808 元，及自刑
      事附帶民事起訴狀繕本送達被告之翌日起至清償日止，按
      週年利率5%計算之利息，嗣於民國100 年7 月19日言詞辯
      論期日將訴之聲明變更為被告應給付原告4,248,279 元，
      及自刑事附帶民事起訴狀繕本送達被告之翌日起至清償日
      止，按週年利率5%計算之利息（參見本院100 年度訴字第
      731 號卷宗第18頁），此部分核屬減縮應受判決之聲明，
      依前開規定，應予准許。
  二、本件被告經合法通知，未於最後言詞辯論期日到場，經核
      無民事訴訟法第386 條所列各款情形，爰依原告聲請，由
      其一造辯論而為判決。
貳、實體事項：
  一、本件原告主張：被告於99年11月6 日15時55分許，駕駛車
      牌號碼P7－8926號自用小客車（下稱系爭自用小客車），
      沿臺南縣新營市（99年12月25日臺南縣、市合併升格為直
      轄市後，改制為臺南市新營區，因本件車禍事故發生於臺
      南縣、市合併升格改制以前，以下仍用舊制之名稱）復興
      路，由西往東方向行駛，行經臺南縣新營市○○路1107之
      2 號前，欲變換車道至路邊停車時，本應注意變換車道時
      ，應讓直行車先行，並注意安全距離；而依當時天氣晴、
      日間自然光線，路面為柏油路面，乾燥、無缺陷、無障礙
      物、視距良好等情，並無不能注意之情事，竟疏未注意，
      未讓後方直行車先行，即貿然向右變換車道，適有訴外人
      高郁婷騎乘車牌號碼519 一CBQ 號重型機器腳踏車（下稱
      系爭機車），沿臺南縣新營市○○路，由西往東方向行駛
      ，自其後方直行而來，閃避不及，二車因而發生碰撞，致
      高郁婷當場人、車倒地，受有頭部外傷併顱骨骨折，蜘珠
      膜下腔出血，廣泛性軸索損傷併腦水腫等傷害，經送醫救
      治後，延至99年12月20日，仍因傷重不治死亡。本件原告
      因被告前揭行為，受有下列損害：
      (1)醫療費用支出之損害：原告自高郁婷於99年11月6 日發
        生前開車禍事故，至99年12月20日傷重不治死亡時止，
        為高郁婷支出醫療費用90,454元，共計受有醫療費用支
        出之損害90,454元。
      (2)增加生活上需要費用支出之損害：高郁婷原於奇美醫療
        財團法人柳營奇美醫院（下稱柳營奇美醫院）治療，嗣
        因病情加重，轉往中國醫藥大學北港附設醫院（下稱中
        國醫藥大學醫院）治療，原告因此而支出救護車費用
        6,800 元；另原告於高郁婷住院期間，並因為高郁婷購
        買醫療用品而支出3,385 元，共計受有增加生活上需要
        費用支出之損害10,185元。
      (3)殯葬費支出之損害：原告因高郁婷死亡共計支出殯葬費
        332,700 元。
      (4)扶養費之損害：原告為高郁婷之父，高郁婷對於原告負
        有法定扶養義務；又原告於高郁婷死亡時為47歲，平均
        餘命為28年，除高郁婷外，尚有1 子高孟祥，高郁婷自
        應負二分之一之扶養義務；另依行政院主計處所公布98
        年臺南縣平均每人每月消費支出為16,990元，經依霍夫
        曼計算法扣除中間利息，爰請求被告賠償原告自99年11
        月7 日起28年之扶養費1,814,940 元。
      (5)非財產上之損害：原告為高郁婷之父，含辛茹苦將高郁
        婷養大成人，原冀望晚年有所依靠，不意高郁婷遭此意
        外，迄今每日以淚洗面，無法承受，請求被告賠償非財
        產上之損害2,000,000 元。
      為此，爰依民法第184 條第1 項前段之規定，提起本訴。
      並聲明求為判決：被告應給付原告4,248,279 元，及自刑
      事附帶民事起訴狀繕本送達被告之翌日起至清償日止，按
      週年利率5%計算之利息，並願供擔保請准宣告假執行。
  二、被告未於最後言詞辯論到場，惟據其以前到場所為之陳述
      如下：原告請求被告賠償之扶養費過高，不知如何計算而
      來；另被告並無資力賠償等語。並聲明求為判決：原告之
      訴駁回。
  三、兩造不爭執之事項：
    (一)被告於99年11月6 日15時55分許，駕駛系爭自用小客車，
      沿臺南縣新營市○○路，由西往東方向行駛，行經臺南縣
      新營市○○路1107之2 號前，欲變換車道至路邊停車時，
      本應注意變換車道時，應讓直行車先行，並注意安全距離
      ；而依當時天氣晴、日間自然光線，路面為柏油路面，乾
      燥、無缺陷、無障礙物、視距良好等情，並無不能注意之
      情事，竟疏未注意，未讓後方直行車先行，即貿然向右變
      換車道，適有高郁婷騎乘系爭機車，沿臺南縣新營市○○
      路，由西往東方向行駛，自其後方直行而來，閃避不及，
      二車因而發生碰撞，致高郁婷當場人、車倒地，受有頭部
      外傷併顱骨骨折，蜘珠膜下腔出血，廣泛性軸索損傷併腦
      水腫等傷害，經送醫救治後，延至99年12月20日，仍因傷
      重不治死亡。
    (二)原告因高郁婷發生前開車禍事故，在高郁婷死亡前，分別
      於柳營奇美醫院、中國醫藥大學醫院為高郁婷支出醫療費
      用28,421元、62,033元，共計90,454元；及為高郁婷支出
      增加生活上需要之費用－救護車費用6,800 元、醫療用品
      費用3,385 元。並有柳營奇美醫院收據影本11份、隨救護
      車特別護理人員繳費單、救護車收據、中國醫藥大學醫院
      住院醫療收費證明等影本各1 份、統一發票影本2 份估價
      單影本5 份在卷可按（參見100 年度交附民字第45號卷宗
      第6 頁至第11頁）。
    (三)原告因高郁婷發生前開車禍事故，支出高郁婷之殯葬費
      332,700 元。復有華勝禮儀社收據、臺南縣後壁鄉公所納
      骨堂清潔管理費繳款書、福城禮儀社治喪規劃書等影本各
      1 份、新營市殯葬管理所規費繳納通知單影本2 份附卷可
      按（參見100 年度交附民字第45號卷宗第16頁至第20頁）
      。
    (四)被告因前揭行為涉犯過失致人於死罪之刑事案件，經本院
      於100 年6 月16日以100 年度交易字第90號刑事判決判處
      有期徒刑10月；嗣臺灣臺南地方法院檢察署檢察官不服提
      起上訴，現由臺灣高等法院臺南分院以100 年度交上易字
      第438 號刑事案件審理中。
    (五)被告經系爭自用小客車所有人即訴外人劉厚蘭同意使用系
      爭自用小客車，為劉厚蘭與國泰世紀產物保險股份有限公
      司（下稱國泰產物保險公司）所定強制汽車責任保險契約
      之被保險人。
    (六)國泰產物保險公司業因前開車禍事故，賠付強制汽車責任
      保險之保險給付1,625,900 元；原告與訴外人即高郁婷之
      母關  瑩各領得812,950 元。復有國泰產物保險公司南部
      區營業部100 年7 月25日（100 ）南部區服字第147 號函
      文1 份附卷可考（參見本院100 年度訴字第731 號卷宗第
      38頁）。
  四、本件之爭點:
    (一)被告應否負侵權行為損害賠償責任？
    (二)原告於本件訴訟所得請求被告賠償之金額為若干？
  五、得心證理由
    (一)被告應否侵權行為損害賠償責任？
      1.本件原告主張被告於99年11月6 日15時55分許，駕駛系
        爭自用小客車，沿臺南縣新營市○○路，由西往東方向
        行駛，行經臺南縣新營市○○路1107之2 號前，欲變換
        車道至路邊停車時，本應注意變換車道時，應讓直行車
        先行，並注意安全距離；而依當時天氣晴、日間自然光
        線，路面為柏油路面，乾燥、無缺陷、無障礙物、視距
        良好等情，並無不能注意之情事，竟疏未注意，未讓後
        方直行車先行，即貿然向右變換車道，適有高郁婷騎乘
        系爭機車，沿臺南縣新營市○○路，由西往東方向行駛
        ，自其後方直行而來，閃避不及，二車因而發生碰撞，
        致高郁婷當場人、車倒地，受有頭部外傷併顱骨骨折，
        蜘珠膜下腔出血，廣泛性軸索損傷併腦水腫等傷害，經
        送醫救治後，延至99年12月20日，仍因傷重不治死亡之
        事實；為被告於言詞辯論時所不爭執，依民事訴訟法第
        280 條第1 項之規定，視同自認；此外，復有道路交通
        事故現場圖、道路交通事故調查報告表(一)、(二)、柳營奇
        美醫院診斷證明書、中國醫藥大學醫院診斷證明書各1
        份、現場照片6 幀、系爭自用小客車車損之照片4 幀、
        系爭機車車損之照片8 幀、現場監視器翻拍之照片5幀
        附於臺灣臺南地方法院檢察署99年度相字第1591號相驗
        卷宗（下稱系爭相驗卷宗）足稽（參見系爭相驗卷宗第
        12頁、第13頁、第17頁至第19頁、第23頁至第27頁、第
        70頁至第74頁），已經本院依職權調取系爭相驗卷宗核
        閱無訛，並有道路交通事故現場圖、道路交通事故調查
        報告表(一)、(二)、柳營奇美醫院診斷證明書、中國醫藥大
        學醫院診斷證明書等影本各1 份、現場照片6 幀、系爭
        自用小客車車損之照片4 幀、系爭機車車損之照片8幀
        、現場監視器翻拍之照片5 幀附卷可稽（參見本院卷第
        61頁反面、第62頁、第64頁至第78頁），原告主張之前
        開事實，應堪信為實在。
      2.按汽車變換車道時，應讓直行車先行，並注意安全距離
        ，此參諸道路交通安全規則第98條第1 項第6 款之規定
        自明。查，被告於前揭時地駕駛系爭自用小客車，本應
        遵守上開道路交通安全規則之規定，而依當時天氣睛、
        日間自然光線，路面為柏油路面，乾燥、無缺陷、無障
        礙物、視距良好之情形，又無不能注意之情事，竟疏於
        注意上情，致與高郁婷騎乘之系爭機車發生碰撞，致高
        郁婷當場人、車倒地，受有頭部外傷併顱骨骨折，蜘珠
        膜下腔出血，廣泛性軸索損傷併腦水腫等傷害，經送醫
        救治後，延至99年12月20日，仍因傷重不治死亡，已如
        前述，被告對於前開車禍事故之發生，顯有過失，且其
        過失行為與高郁婷死亡之結果有相當因果關係甚明。另
        被告因前揭行為涉犯過失致人於死罪之刑事案件，經本
        院刑事庭以100 年度交易字第90號刑事案件審理後，認
        被告前揭行為，犯刑法第276 條第1 項之過失致死罪，
        因而判處被告有期徒刑10月，此經本院依職權調閱上開
        刑事案件卷宗核閱屬實，並有前開刑事判決1 份在卷可
        佐（參見本院100 年度訴字第731 號卷宗第9 頁至第10
        頁），亦認被告對於高郁婷之死亡，應有過失，而同此
        認定。
      3.次按，因故意或過失，不法侵害他人之權利者，負損害
        賠償責任。不法侵害他人致死者，對於支出醫療及增加
        生活上需要之費用或殯葬費之人，亦應負損害賠償責任
        。被害人對於第三人負有法定扶養義務者，加害人對於
        該第三人亦應負損害賠償責任。不法侵害他人致死者，
        被害人之父、母、子、女及配偶，雖非財產上之損害，
        亦得請求賠償相當之金額。民法第184 條第1 項前段、
        第192 條第1 項、第2 項、第194 條分別定有明文。查
        ，被告於前揭時地駕駛系爭自用小客車，因過失致高郁
        婷於死，乃因過失不法侵害高郁婷之生命權，揆之前揭
        規定，自應賠償因此所生之損害。再原告因被告不法侵
        害高郁婷致死，而於高郁婷死亡前，為高郁婷支出醫療
        費用、增加生活上需要之費用，及因高郁婷死亡而支出
        高郁婷之殯葬費，為兩造不爭執；又原告為高郁婷之父
        ，有戶籍謄本l 份附卷可稽（參見100 年度交附民字第
        45號卷宗第5 頁），高郁婷對原告應負有法定扶養義務
        ，揆之上開規定，被告對於原告所受醫療費用支出、增
        加生活上需要費用支出、殯葬費支出、扶養費之損害及
        非財產上之損害，自應負損害賠償責任。
    (二)原告於本件訴訟所得請求被告賠償之金額為若干？
      l.茲就原告所得請求之損害賠償項目及金額，析述如下：
        (1)醫療費用支出之損害：本件原告主張其自高郁婷於99
          年11月6 日發生前開車禍事故，至99年12月20日傷重
          不治死亡時止，為高郁婷支出醫療費用90,454元，共
          計受有醫療費用支出之損害90,454元之事實，業據其
          提出與所述相符之奇美柳營醫院收據影本11份、中國
          醫藥大學醫院收據影本1 份為證（參見100 年度交附
          民字第45號卷宗第6 頁至第11頁）；為被告於言詞辯
          論時所不爭執，依民事訴訟法第280 條第1 項之規定
          ，視同自認，原告主張之前開事實，自堪信為真正。
          又依原告當時受傷之程度及前開收據所載之時間、收
          費項目，前開收據所載之費用，經核應屬必要，原告
          請求被告賠償前開醫療費用支出之損害90,454元，洵
          屬正當。
        (2)增加生活上需要費用支出之損害：原告主張高郁婷原
          於奇美柳營醫院治療，嗣因病情加重，轉往中國醫藥
          大學醫院治療，原告因此而支出救護車費用6,800 元
          ；另原告於高郁婷住院期間，並因為高郁婷購買醫療
          用品而支出3,385 元，共計受有增加生活上需要之費
          用支出之損害10,185元之事實，亦據其提出與所述相
          符之奇美柳營醫院隨救護車特別護理人員繳費單、救
          護車收據等影本各1 份、統一發票影本2 份估價單影
          本5 份為證（參見100 年度交附民字第45號卷宗第12
          頁至第15頁）；為被告於言詞辯論時所不爭執，依民
          事訴訟法第280 條第1 項之規定，視同自認，原告主
          張之前開事實，亦堪認為真實。本院審酌高郁婷於99
          年12月6 日經急診入住加護病房治療，於99年12月9
          日昏迷指數為3 分，依賴呼吸器使用，於99年12 月9
          日轉院，轉至中國醫藥大學醫院後，復行手術及於加
          護病房治療，此參諸卷附奇美柳營醫院診斷證明書、
          中國醫藥大學醫院診斷證明書等影本之記載自明（參
          見100 年度訴字第731 號卷宗第61頁反面、第62 頁
          ），認高郁婷於99年12月9 日轉院至中國醫藥大學醫
          院途中，應有搭乘救護車及另行僱請隨救護車特別護
          理人員陪同前往之必要；另審酌原告當時受傷之程度
          及前開統一發票及估價單所載之時間、購買物品之品
          名及其單價，認前開統一發票及估價單所載之費用，
          亦屬相當而必要。從而，原告請求被告賠償前開增加
          生活上需要之費用支出之損害10,185元（計算式：
          6,800 ＋3,385 ＝10,185），亦屬正當。
        (3)殯葬費：按殯葬費用為收斂及埋葬費用，其範圍應以
          實際支出之費用，並斟酌被害人當地之習俗、被害人
          之身分、地位及生前經濟狀況決定之。查，本件原告
          主張其因高郁婷死亡而支出殯葬費332,700 元之事實
          ，業據其提出與所述相符之華勝禮儀社收據、臺南縣
          後壁鄉公所納骨堂清潔管理費繳款書、福城禮儀社治
          喪規劃書等影本各1 份、新營市殯葬管理所規費繳納
          通知單影本2 份為證（參見100 年度交附民字第45號
          卷宗第16頁至第20頁）；為被告於言詞辯論時所不爭
          執，依民事訴訟法第280 條第1 項之規定，視同自認
          ，應堪信為實在。本院審酌高郁婷為77年10月5 日出
          生，死亡時為22歲，有高郁婷戶籍謄本1 份在卷可查
          （參見100 年度交附民字第45號卷宗卷第5 頁），斟
          酌當地習俗、高郁婷之身分、地位及生前經濟狀況，
          認為原告因高郁婷死亡而為高郁婷支出之殯葬費
          332,700 元，核與一般民間喪葬習俗所需支出之必要
          費用相當。原告請求被告賠償其因高郁婷死亡而為高
          郁婷支出之殯葬費332,700 元，應屬有據。
        (4)扶養費之損害：
          (甲)按受扶養權利者，以不能維持生活而無謀生能力者
            為限。前項無謀生能力之限制，於直系血親尊親屬
            ，不適用之，民法第1117條定有明文。所謂不能維
            持生活，係指無財產足以維持生活而言。且按，當
            事人主張有利於己之事實者，就其事實有舉證之責
            任，當事人請求賠償扶養費，自應由就其主張不能
            維持生活有受扶養權利之事實，負舉證責任（最高
            法院84年度臺上字第291 號判決意旨參照）。
          (乙)查，本件原告係52年7 月18日生，於高郁婷死亡時
            ，為47歲，有戶籍謄本1 份在卷可按（參見100 年
            度交附民字第45號卷宗第4 頁）；又原告目前擔任
            里幹事，業據原告於本院言詞辯論時陳述在卷，其
            於97、98、99年間分別有薪資所得684,530 元、
            694,21 6元及736,883 元，名下有坐落臺南市北區
            土地1 筆、建物1 棟，汽車2 輛，土地之公告現值
            及建物之課稅現值已達l,301,900 元，有稅務電子
            閘門財產所得調件明細表1 份在卷可按（參見本院
            100 年度訴字第731 號卷宗第20頁至第26頁）；另
            原告如於117 年8 月1 日退休，退休後如請求給與
            一次退休金，可領取3,211,115 元，如請求給與月
            退休金，每月可領取45,536元，此參諸臺南市鹽水
            區公所100 年8 月3 日所人字第1000 008351 號函
            所附退休所得試算結果1 份足稽（參見本院100 年
            度訴字第731 號卷宗第45頁至第54頁），衡諸原告
            現有之財產與薪資收入、未來退休後可能獲得之退
            休金，及維持其生活所必要之生活費用，尚難謂原
            告業已不能維持生活而有受扶養之權利，而原告復
            未能舉證證明確已不能維持生活而有受扶養之權利
            ，原告請求被告賠償因高郁婷死亡所受扶養費之損
            害，即屬無據。
        (4)非財產上損害賠償：
          (甲)按法院對於非財產上損害賠償，應斟酌雙方之身分
            、地位、資力與加害之程度及其他各種情形核定相
            當之數額。其金額是否相當，自應依實際加害情形
            與被害人所受之痛苦及雙方之身分、地位、經濟狀
            況等關係決定之。
          (乙)原告為高郁婷之父，已如前述，其因至親高郁婷之
            死亡遭受重大痛苦，乃屬必然。復查，原告為高中
            畢業，被告為高中肆業，有個人戶籍資料（完整姓
            名）查詢結果2 份附卷可考（參見本院100 年度訴
            字第731 號卷宗第14頁、100 年度交附民字第45號
            卷宗第22頁）；再原告於97、98、99年間之各類所
            得總計分別為749,565 元、758,668 及826,723 元
            ，名下有坐落臺南市北區土地1 筆、建物1 棟，汽
            車2 輛，土地之公告現值及建物之課稅現值已達
            l,301,900 元；被告97、98、99年均無所得之紀錄
            ，名下並無不動產，有稅務電子閘門財產所得調件
            明細表1 份在卷可按（參見本院100 年度訴字第73
            1 號卷宗第20頁至第30頁）。本院審酌原告因至親
            死亡，精神遭到重大痛苦，及原告於87年與關  瑩
            離婚以後，在高郁婷成年以前，對於高郁婷權利義
            務之行使或負擔，由原告任之，然原告將高郁婷養
            育成年未久，即遭致此一痛苦，並斟酌兩造身份、
            地位、經濟能力等一切狀況，認原告請求被告賠償
            原告非財產之損害2,000,000 元，核屬過高，應予
            核減為1,400,000 元，逾此部分之請求，即無理由
            ，應予駁回。
        (5)綜上所述，原告所受損害為1,833,339元（計算式：
          90,454＋10,185＋332,700 ＋0 ＋1,400,000 ＝
          1,833,339 ）。
      2.復按，強制汽車責任保險法所稱被保險人，指經保險人
        承保之要保人及經該要保人同意使用或管理被保險汽車
        之人；保險人依強制汽車責任保險法規定所為之保險給
        付，視為被保險人損害賠償金額之一部分；被保險人受
        賠償請求時，得扣除之；強制汽車責任保險法所稱請求
        權人，指得向保險人請求保險給付或向特別補償基金請
        求補償之人；因汽車交通事故死亡者，為受害人之遺屬
        ，其順位如下：(1)父母、子女及配偶。(2)祖父母。(3)孫
        子女。(4)兄弟姐妹。同一順位之遺屬有數人時，按人數
        平均分配保險給付或補償，此觀諸強制汽車責任保險法
        第9 條第2 項、第32條、第11條第1 項第2 款、第2 項
        、第32條之規定自明。查，被告為劉厚蘭與國泰產物保
        險公司所定強制汽車責任保險契約之被保險人，為兩造
        所不爭執；又國泰產物保險公司業因前開車禍事故，賠
        付強制汽車責任保險之保險給付1,625,900 元，有國泰
        產物保險公司南部區營業部100 年7 月25日（100 ）南
        部區服字第147 號函文1 份附卷可考（參見本院100 年
        度訴字第731 號卷宗第38頁），依強制汽車責任保險法
        第32條之規定，前開保險給付自應視為被告因高郁婷死
        亡而應賠償之損害賠償金額之一部分；又因原告與關
        瑩為高郁婷之父、母，有戶籍謄本1 份在卷足據（參見
        本院100 年度交附民字第45號卷宗第5 頁），揆之前開
        規定，屬於同一順位之遺屬，就強制汽車責任保險之保
        險金，自應平均分配之，即各分得81,2950 元（計算式
        ：1,625,900 ÷2 ＝812,950 ）。從而，原告因高郁婷
        死亡，於本件所得請求被告賠償之金額，經扣除其分配
        之強制汽車責任保險之保險給付後，應為1,020,389 元
        （計算式：1,833,339 －812,950 ＝1,020,389 ）。
      3.至被告雖抗辯：並無資力賠償等語。惟查，債務人原不
        得以無資力清償為由，據為免除債務之理由，且被告並
        未舉證明如為前開賠償，將致其其生計有何重大影響，
        被告自不得以無資力賠償為由，據為免除或減輕其應負
        損害賠償責任之理由，被告上開抗辯，自不足採。
      4.復按，給付無確定期限者，債務人於債罐人得請求給付
        時，經其催告而未為給付，自受催告時起，負遲延責任
        。其經債權人起訴而送達訴狀，或依督促程序送達支付
        命令，或為其他相類之行為者，與催告有同一效力。遲
        延之債務，以支付金錢為標的者，債權人得請求依法定
        利率計算之遲延利息；應負利息之債務，其利率未經約
        定，亦無法律可據者，週年利率為5%，民法第229 條第
        2 項、第233 條第1 項前段及第203 條分別定有明文。
        查，本件被告對於原告應為之上開給付，並無確定期限
        ，且原告復未能舉證證明於起訴前曾向被告請求，惟被
        告既經原告提起刑事附帶民事訴訟而送達刑事附帶民事
        起訴狀繕本，依民法第229 條第2 項規定，自應自刑事
        附帶民事起訴狀繕本送達被告之翌日即100 年4 月17日
        起，此有本院送達證書1 份在卷可按（參見本院100 年
        度交附民字第45號卷宗第21頁），負遲延責任。
  六、綜上所述，本件原告依民法第184 條第1 項前段規定，請
      求被告給付1,020,389 元，及自100 年4 月17日起至清償
      日止，按週年利率5%計算之利息，為有理由，應予准許；
      逾此範圍之請求，為無理由，應予駁回。
  七、原告陳明願供擔保，聲請宣告假執行，經核其勝訴部分，
      核無不合，爰酌定相當之擔保金額宣告之；至原告敗訴部
      分，該部分假執行之聲請，已失所附麗，不予准許。
  八、本件事證已臻明確，兩造其餘攻擊防禦方法，經核與本件
      判決結果不生影響，爰不一一論述，附此敘明。
  九、據上論結，本件原告之訴一部為有理由，一部為無理由，
      依民事訴訟法第79條、第390 條第2 項，判決如主文。
中    華    民    國   100    年    8     月    30    日
                      民事第三庭  法  官  伍逸康
以上正本係照原本作成。
如不服本判決，應於送達後20日內，向本院提出上訴狀並表明上
訴理由，如於本判決宣示後送達前提起上訴者，應於判決送達後
10日內補提上訴理由書（須附繕本）。如委任律師提起上訴者，
應一併繳納上訴審裁判費。
中    華    民    國   100    年    8     月    30    日
                                  書記官  盧昱蓁